臺灣高等法院刑事判決　　　　　　　　　　　　　九十二年度上易字第二三一三號
　　上　訴　人　臺灣板橋地方法院檢察署檢察官
　　被　　　告　庚○○
右上訴人因被告竊盜案件，不服臺灣板橋地方法院九十二年度易字第一六０八號，中
華民國九十二年六月二十日第一審判決（起訴案號：臺灣板橋地方法院檢察署九十二
年度偵字第七七六四號），提起上訴，本院判決如左：
    主  文
原判決關於竊盜部分撤銷。
庚○○連續竊盜，累犯，處有期徒刑陸月，如易科罰金以參佰元折算壹日。扣案之鑰
匙拾貳支均沒收。
其他上訴駁回。
    事  實
一、庚○○前於民國（下同）八十一年間因偽造有價證券案件，經法院判處有期徒刑
    一年六月確定，於八十四年八月十二日假釋縮刑期滿執行完畢；又於九十一年間
    分別因竊盜案件經臺灣臺北地方法院簡易庭以九十一年度簡字第二二０三號、第
    二０四六號判處有期徒刑三月、四月確定在案，嗣經定執行刑為有期徒刑五月確
    定，於九十二年八月十一日執行完畢，仍不知悔改，基於意圖為自己不法所有之
    概括犯意，連續於附表一所示之時間及地點，以自備之機車鑰匙撬開他人機車置
    物箱之方式，竊取寅○○等人置於機車置物箱內如附表一所示之財物，嗣於九十
    二年四月九日二十時許，在臺北縣新莊市○○路○段二００號對面之運動公園旁
    ，為警查獲，並扣得作案用之鑰匙四支；復承同一之概括犯意，於如附表二所示
    之時間及地點，仍以自備之機車鑰匙撬開他人機車置物箱之方式，竊取丁○○等
    人置於機車置物箱內如附表二所示之財物，嗣於九十三年一月二十九日十時二十
    分許，在臺北縣新莊市○○路○段與和興街口，再度為警查獲，並扣得作案用之
    鑰匙八支。
二、庚○○另於九十二年四月七日某時，在臺北縣三重市重新橋下（起訴書誤載為臺
    北縣新莊市運動公園一帶），明知某不詳姓名年籍綽號「長腳」之成年人所持有
    詳地點失竊）、台新銀行信用卡一張（此係陳孟宗所有，於九十二年三月六日下
    午二時許，在臺北縣新莊市○○路○段運動公園旁失竊）、富邦銀行信用卡一張
    （此係吳家慧所有，於九十二年三月八日下午三時許，在臺北縣三重市○○路八
    號前運動公園附近失竊）及黑色男用皮包一個（此係蘇志仁所有，於九十二年三
    月二十七日晚上八時許，在臺北縣新莊市○○路與中華路口失竊）等物，均係來
    路不明之贓物，竟受其請託而同時予以藏放。嗣綽號「長腳」之人遲未取回前揭
    物品，庚○○即於同年月九日晚上八時許，前往臺北縣新莊市○○路○段二００
    號對面運動公園，欲找尋「長腳」並歸還該等物品時，為警當場查獲。
三、案經臺北縣政府警察局新莊分局報請臺灣板橋地方法院檢察署檢察官偵查起訴及
    移送併案審理。
    理  由
壹、撤銷改判部分（被訴竊盜及併案竊盜部分）：
一、右述如附表一所示之起訴七次竊盜犯行，業經被告庚○○於警詢及偵查中檢察官
    訊問時坦白承認，核與被害人寅○○、癸○○、子○○、甲○○、己○○、辰○
    ○、辛○○於警詢時所指訴失竊情節相符，並有扣案鑰匙四支足資佐證；如附表
    二所示之併案五次竊盜犯行，亦經被告於警詢及偵查中檢察官訊問及本院準備程
    序訊問時坦白承認，核與被害人丁○○、壬○○、乙○○、戊○○、丙○○於警
    詢時所指訴失竊情節相符，並有扣案鑰匙八支足資佐證。且前開起訴如附表一所
    示之七次竊盜行為，與併案如附表二所示之五次竊盜行為，行竊模式均為以自備
    之鑰匙撬開他人機車置物箱竊取其內之財物，方法相同，行竊地點相近，具有地
    緣關係，被告前開自白尚屬平允可信。雖被告於原審及本院審理時否認有如附表
    一所示之竊盜犯行，另於本院審理時改稱如附表二所示之竊盜犯行均未竊得財物
    ，止於未遂云云，然經本院播聽勘驗起訴本案部分被告之九十二年四月十日警詢
    錄音帶及檢察官偵訊錄音帶，該警詢錄音帶係全程連續錄音，語氣平和自然，筆
    錄記載之內容與被告之陳述相符，檢察官偵訊錄音帶亦係全程連續錄音，語氣平
    和自然，筆錄記載之內容與被告之陳述相符，此有勘驗筆錄附卷可證，是被告於
    前開警詢、偵訊之供述顯係出於自由意志具有任意性甚明，觀諸被告於前開警詢
    及同日隨案移送板橋地檢署由檢察官偵訊時，均一致坦承如附表一所示之七次竊
    盜機車置物箱內財物之犯行等情，參以本院勘驗前開警詢錄音帶時發現不僅被告
    答話語氣平和自然，警員於詢問如附表一編號五、六、七之竊盜犯行時，更分別
    詳加解說該犯罪地點位於「全家便利商店附近」、「即被查獲地點」、「公園邊
    的路口轉角處」，使被告明瞭後再答話一節，以及前開附表一所示之七次竊盜地
    點均相近具有地緣性，足認被告於前開經全程連續錄音之警詢、偵訊自白，與事
    實相符，可以採信。至被告於原審及本院審理時空言否認，並於本院審理時辯稱
    遭警刑求云云，然此與前開事證不符，且被告係一有相當智識程度之成年人，案
    發前不久，甫於九十一年間先後二次因竊取他人機車、機車置物箱財物，為警查
    獲移送偵辦，有臺灣臺北地方法院九十一年度簡字第二二０三號、二０四六號刑
    事簡易判決及本院被告全國前案紀錄表在卷可按，可見被告對刑事案件警察機關
    詢問後隨案移送地檢署由檢察官複訊之作業流程並非不知，然其於隨案移送檢察
    官偵訊及原審審理時，均未提出刑求抗辯，於本院審理中空言辯稱警詢、偵訊所
    述非出於自由意志云云，要屬事後卸責之詞，不足採信；另併案部分之竊盜犯行
    ，雖經被告於九十三年一月二十九日警詢時坦承共七次竊盜犯行，但於同日隨案
    移送板橋地檢署檢察官偵訊時及嗣後本院準備期日訊問時，即否認如附表三所示
    之二次竊盜犯行，僅承認如附表二所示之五次竊盜犯行（含最後一次竊盜未遂犯
    行），因被告前開警詢自白與其後偵審所述不一，經本院播聽勘驗該併案之警詢
    、偵訊錄音帶，發現警詢錄音帶被告雖語氣平和自然，筆錄記載之內容與被告之
    陳述相符（如附表二及附表三共七次竊盜犯行均承認），然警詢並未全程連續錄
    音，有六次中斷重新錄音，反之，併案之偵訊錄音帶則係全程連續錄音，語氣平
    和自然，筆錄記載之內容與被告之陳述相符（亦即如附表二所示之五次竊盜承認
    ，如附表三所示之二次竊盜否認），此有勘驗筆錄附卷可證，從而本院認為應以
    被告於偵查中檢察官訊問時及本院準備程序時所為陳述較值可信，被告於警詢時
    坦承如附表三所示二次竊盜犯行之自白，仍存有合理懷疑，不得作為不利被告認
    定之證據。至被告於本院審判期日改稱併案如附表二、三所示之七次竊盜犯行，
    均有用鑰匙打開機車置物箱，但未竊得財物云云，要屬事後避重就輕之詞，亦無
    足取。綜上所述，被告如附表一、二所示之竊盜犯行均事證明確，足以認定。
二、核被告如事實欄一所載之行為，係犯刑法第三百二十條第一項之竊盜罪，雖起訴
    如附表一所示之七次竊盜，與併案如附表二所示之五次竊盜，時間相隔長達七月
    ，然行竊模式均以自備之鑰匙撬開他人機車置物箱竊取其內財物，手段相同，行
    竊地點相近，具有地緣關係，且被告於九十二年四月七日為如附表一編號七所示
    之竊盜犯行後，即於九十二年四月九日二十時許為警查獲，經隨案移送檢察官訊
    畢後解送臺北地檢署歸案入監執行先前所犯之竊盜案，延至九十二年八月十一日
    執行完畢，出獄後即自九十二年十二月二十三日起陸續為如附表編號二所示之竊
    盜犯行，顯見被告雖曾短期入監服刑，仍無意悔改，存有若有機會即欲行竊之犯
    意，並於出獄後再以同一模式於鄰近地點連續撬開他人機車置物箱行竊財物，直
    至被發現逮捕為止，足認被告前開竊盜犯行係基於概括犯意反覆為之，應依連續
    犯規定論以一罪，並加重其刑。又如附表二所示之竊盜犯行，雖未經檢察官起訴
    ，然與起訴部分有連續犯之裁判上一罪關係，為原起訴效力所及，復經檢察官移
    二次竊盜犯嫌部分，被告於偵審中堅決否認，且該部分之警詢筆錄經本院勘驗並
    未全程連續錄音，本院認該警詢自白存有瑕疵不足採信，已如前述，惟公訴人認
    此部分與前開起訴判罪部分有連續犯裁判上一罪關係，故不另為無罪之諭知，附
    此敘明。又被告曾於九十一年間分別因竊盜案件經臺灣臺北地方法院簡易庭以九
    十一年度簡字第二二０三號、第二０四六號判處有期徒刑三月、四月確定在案，
    嗣經定執行刑為有期徒刑五月確定，於九十二年八月十一日執行完畢，五年以內
    再犯有期徒刑以上之本罪（如附表二所示之連續犯併案部分，係在前案執行完畢
    後所犯），為累犯，應依法遞予加重其刑。
三、原判決對被告被訴竊盜部分諭知無罪，固非無見，惟查原審不採被告於前開警詢
    及檢察官訊問時之自白，然對該等自白何以不足採信，完全未加調查（如勘驗錄
    音帶或傳喚詢問製作筆錄警員等），判決理由亦未說明被告警詢、偵訊自白有何
    不可信之情況，且被告於原審審理時亦未抗辯其警詢、偵訊自白係出於不正方法
    取供，原審徒以被告於原審審理時空言否認如附表一所示之竊盜犯行，及被害人
    均未親眼目睹失竊情節，即逕行排除被告前開警詢、偵訊自白之證明力，認定被
    告並無前開竊盜犯行，原審就證據證明力之判斷，顯然違背經驗法則及論理法則
    ，尚有未洽。檢察官上訴意旨指摘原判決就被告被訴竊盜部分諭知無罪不當，為
    有理由，應由本院將原判決關於竊盜部分撤銷改判。爰審酌被告素行不良，有二
    次竊盜前科及入獄服刑猶不知悔改，一再竊取他人財物，惡性非輕，其身強體壯
    不思憑己力工作賺錢，行竊次數甚多，損害他人權益，及其犯罪之動機、目的、
    手段、所生之損害與犯後之態度等一切情狀，量處如主文第二項所示之刑，並諭
    知易科罰金折算標準，以示懲戒。扣案之鑰匙共十二支，係被告所有供犯罪所用
    之物，業經被告陳述明確，併依法宣告沒收。
貳、上訴駁回部分（被訴寄藏贓物部分）：
一、右述如事實欄二所載之寄藏贓物犯行，業經被告庚○○於警詢、偵訊、原審及本
    院審理時均坦白承認，上開
    分係謝元泰、陳孟宗、吳家慧、蘇志仁等人所失竊之事實，亦據該四人於警詢中
    指述甚詳，復有臺北縣警察局贓物認領保管單四紙在卷可稽，顯見上開物品屬他
    人失竊之贓物無訛，被告竟受綽號「長腳」之人委託而藏放之，所為與寄藏贓物
    之構成要件相符。罪證明確，被告寄藏贓物犯行足以認定。
二、核被告如事實欄二所載之行為，原審判決適用刑法第三百四十九條第二項、第四
    十一條第一項前段，罰金罰鍰提高標準條例第一條前段、第二條規定，並審酌被
    告之品行、智識程度、犯罪手段、寄藏本件贓物對被害人所生危害程度尚輕，以
    及被告犯罪後坦承犯行等一切情狀，判處被告拘役四十日，並諭知易科罰金折算
    標準，經核原判決此部分認事用法並無不合，量刑亦屬妥適，應予維持，檢察官
    此部分上訴未提出上訴理由，其上訴顯無理由，應予駁回。
據上論斷，應依刑事訴訟法第三百六十八條、第三百六十九條第一項前段、第三百六
十四條、第二百九十九條第一項前段，刑法第五十六條、第三百二十條第一項、第四
十七條、第四十一條第一項前段，罰金罰鍰提高標準條例第一條前段、第二條，判決
如主文。
本案經檢察官陳明光到庭執行職務。
中　　　華　　　民　　　國　　　九十三　　　年　 　四　 　月 　　七 　　日
                              臺灣高等法院刑事第十八庭
                                  審判長法  官  吳  　　敦
                                        法  官  林　勤　綱
                                        法  官  梁　宏　哲
右正本證明與原本無異。
不得上訴。
                                        書記官　劉　貞　達
中　　　華　　　民　　　國　　　九十三　　　年　 　四　 　月 　　九 　　日
附表一（起訴判罪之竊盜犯行）：
┌──┬──────┬──────┬───────┬───┬────────┐
│編號│  犯罪時間  │  犯罪地點  │   犯罪方式   │被害人│竊取（所得）財物│
├──┼──────┼──────┼───────┼───┼────────┤
│一  │九十二年一月│臺北縣新莊市│持自備鑰匙撬開│寅○○│信用卡一張、金融│
│    │四日十六時四│中華路一段中│機車置物箱竊取│      │卡四張、身分證一│
│    │十分許      │美市場前    │財物          │      │張、新臺幣二萬五│
│    │            │OYF-780機車 │              │      │千元            │
├──┼──────┼──────┼───────┼───┼────────┤
│二  │九十二年一月│臺北縣新莊市│同右          │癸○○│信用卡四張、金融│
│    │八日十七時三│中華路一段七│              │      │二張、身分證一張│
│    │十分許      │十一號前    │              │      │、行動電話一支、│
│    │            │TYT-155機車 │              │      │新臺幣一萬元    │
├──┼──────┼──────┼───────┼───┼────────┤
│三  │九十二年一月│臺北縣新莊市│同右          │子○○│信用卡四張、金融│
│    │二十四日二十│中華路一段運│              │      │卡一張、身分證一│
│    │時五十分許  │動公園旁人行│              │      │張、行動電話一支│
│    │            │道          │              │      │                │
│    │            │DQK-927機車 │              │      │                │
├──┼──────┼──────┼───────┼───┼────────┤
│四  │九十二年二月│臺北縣新莊市│同右          │甲○○│提款卡二張、身分│
│    │五日十七時五│新泰路金石堂│              │      │證、駕照各一張、│
│    │十分許      │書局前      │              │      │公會證一張、權利│
│    │            │MEV-675機車 │              │      │證二張、健保卡四│
│    │            │            │              │      │張、新臺幣二萬四│
│    │            │            │              │      │千元            │
├──┼──────┼──────┼───────┼───┼────────┤
│五  │九十二年二月│臺北縣新莊市│同右          │己○○│信用卡二張、金融│
│    │十七日八時許│中華路二段二│              │      │卡二張、身分證一│
│    │            │號前        │              │      │張、行動電話一支│
│    │            │GLG-916機車 │              │      │、新臺幣八千元  │
├──┼──────┼──────┼───────┼───┼────────┤
│六  │九十二年二月│臺北縣新莊市│同右          │辰○○│信用卡六張、汽、│
│    │二十一日十八│中華路一段一│              │      │機車駕照、行照、│
│    │時三十分許  │之二十號前  │              │      │新臺幣五百元    │
├──┼──────┼──────┼───────┼───┼────────┤
│七  │九十二年四月│臺北縣新莊市│同右          │辛○○│身分證、駕照、聯│
│    │七日十九時三│中華路一段二│              │      │邦、中國、匯豐銀│
│    │十分許      │００號對面  │              │      │行信用卡各一張、│
│    │            │RZF-931機車 │              │      │新臺幣一千六百元│
└──┴──────┴──────┴───────┴───┴────────┘
附表二（併辦判罪之竊盜犯行）：
┌──┬──────┬──────┬─────┬──────┬───────┐
│編號│  犯罪時間  │    犯罪地點│    被害人│犯罪方式    │竊取財物      │
├──┼──────┼──────┼─────┼──────┼───────┤
│一  │九十二年十二│新莊市○○路│丁○○    │持自備鑰匙撬│駕照一張、提款│
│    │月二十三日二│七八號前  　│          │開機車置物箱│卡一張、行動電│
│    │十三時許    │            │          │竊取財物    │話一支、新臺幣│
│    │            │            │          │            │二千元        │
├──┼──────┼──────┼─────┼──────┼───────┤
│二  │九十二年十二│新莊市○○路│壬○○    │同右        │行照一張、提款│
│    │月二十三日00│一段二四二號│          │            │卡一張、新臺幣│
│    │時許        │前          │          │      　　　│七百元        │
├──┼──────┼──────┼─────┼──────┼───────┤
│三  │九十三年一月│新莊市○○路│乙○○    │同右        │身分證一張、提│
│    │月九日二十時│一段一三二號│          │            │款卡二張、信用│
│    │許          │停車格      │          │            │卡一張        │
├──┼──────┼──────┼─────┼──────┼───────┤
│四  │九十三年一月│新莊市中華、│戊○○    │同右        │信用卡四張、健│
│    │十四日二十二│復興路口    │          │            │保卡一張、郵局│
│    │時許        │            │          │            │存簿一張、新臺│
│    │            │            │          │            │幣八千元      │
├──┼──────┼──────┼─────┼──────┼───────┤
│五  │九十三年一月│新莊市○○路│丙○○    │同右        │無（未遂）    │
│    │二十九日十時│二九二號前  │          │            │              │
└──┴──────┴──────┴─────┴──────┴───────┘
附表三（併辦不另為無罪諭知部分）：
┌──┬──────┬──────┬─────┬──────┬───────┐
│編號│  犯罪時間  │  犯罪地點  │ 被害人   │犯罪方式    │竊取財物      │
├──┼──────┼──────┼─────┼──────┼───────┤
│一  │九十二年十二│新莊市○○路│丑○○    │持自備鑰匙撬│身分證一張、健│
│    │月二十九日二│一段與和興街│          │開機車置物箱│保卡一張、信用│
│    │十二時三十分│口          │          │竊取財物    │卡、金融卡三張│
│    │            │            │          │            │、新臺幣一千元│
├──┼──────┼──────┼─────┼──────┼───────┤
│二  │九十三年一月│新莊市○○路│卯○○    │同右        │駕、行照共四張│
│    │十七日九時三│、建興街口  │          │            │、IC健保卡二張│
│    │十分        │            │          │            │、行動電話一支│
│    │            │            │          │            │、新臺幣一萬五│
│    │            │            │          │            │千元          │
└──┴──────┴──────┴─────┴──────┴───────┘
附錄本案論罪科刑法條全文
刑法第三百二十條：
意圖為自己或第三人不法之所有，而竊取他人之動產者，為竊盜罪，處五年以下有期
徒刑、拘役或五百元以下罰金。
意圖為自己或第三人不法之利益，而竊佔他人之不動產者，依前項之規定處斷。
前二項之未遂犯罰之。
刑法第三百四十九條：
收受贓物者，處三年以下有期徒刑、拘役或五百元以下罰金。
搬運、寄藏、故買贓物或為牙保者，處五年以下有期徒刑、拘役或科或併科一千元以
下罰金。
因贓物變得之財物，以贓物論。
